# 请教陈版主：关于清算某特殊长投单位，涉及到的账务税务处理疑难

提问人：yinqingboby 时间：2013-01-08 02:13:26
请教陈版主： 某大型央企下属某二级公司（以下简称甲公司）主要履行集团下不良资产清理处置事项（不良资产管理平台），现该二级公司有一长期股权投资A（以下简称A公司），长投成本 2800 万，持股比例20%。A公司于 10 年开始进入清算， 2012 年度清算工作、手续基本完成，有清算报告等。本年度收到清算收益款 6580 万。查阅资料发现A公司股东主要有三：股东 1 投资 5000 万，股东 2投资 3000 万，股东 3 投资 2000 万。 查明历史关系后，发现： 1 、A公司的股东 2 为央企下属港资企业，股东 3 为央企下属信托公司。信托公司目前正常经营，港资企业目前名存实亡。 2 、以前某年度，由信托公司将对A的长投转入央企下属另一公司，后再由该公司再转入到了甲公司，到甲公司时，当时入账成本为 2800 万（未查明如何得来），占股比例仍然20% 3、以前某年度开始，港资企业资不抵债，开始名存实亡。后与甲公司有相关协议，协议约定对A公司的 3000 万长投，以后期间的收益损失由甲公司享有或承担。
A公司股东仍然是港资企业未变更。
A公司历年均未进行任何分红。现据A公司清算报告，甲公司应享有的资产共计1.2亿（其中20%部分 4800 万，30%港资企业股权部分7200 万）。由于30%港资企业股权部分 7200 万，属于外商投资，初始投资成本 3000 万，故A公司已经按10%代扣代缴所得税（7200-3000 ）*10%=420万。还查明，以前年度甲公司对A公司有往来借款 5000 万，故最后清算下来， 2012 年度共支付甲公司=12000-5000-420=6580万元，已到帐。 现需要请教：
1 、账务方面：甲公司目前对 5000 万+6580万暂挂在其他应付款，余额 11580 万。现在多少需要转入投资收益？相关账务处理 2 、税务方面：对A公司的清算，甲公司需要计提、交纳多少所得税？即，对于港资部分来说，是否算已经交纳了所得税，不需要汇算清缴。甲公司是仅对20%部分计算所得税吗？相关税务处理 不知道描述是否清晰。 烦请陈老师指点 感谢！

回答人：chenyiwei
会计上，甲公司应把收回的清算款和原先长期股权投资账面价值、往来款账面价值之间的差额，确认为投资收益——投资清算收回损益。如果原先对其按权益法核算，存在其他综合收益的，则其他综合收益的相应份额也一并转出。 税务方面按财税[2009]60号文处理。根据该通知第五条规定：“被清算企业的股东分得的剩余资产的金额，其中相当于被清算企业累计未分配利润和累计盈余公积中按该股东所占股份比例计算的部分，应确认为股息所得；剩余资产减除股息所得后的余额，超过或低于股东投资成本的部分，应确认为股东的投资转让所得或损失”。收回的往来款金额如果小于原账面余额的，差额按资产损失申报扣除。